---
title: "Limpieza Entidades"
output: html_notebook
---
Importamos la BD del sheet
```{r}
library(googlesheets4)
gs4_auth()
```
Necesitamos dos BD
- una BD sucia que hay que corregir
- otra BD con las versiones correctas de cada entidad
```{r}
library(stringr)
library(dplyr)
library(stringi)
library(stringdist)

sucia <- gs4_get("1TG0DjUaA9csFXMVxNnm76Icd-8_S_Yi6Ka-KiOttj2Q")
limpia <- gs4_get("1MrWB_LUyCFI3fUj-p65rGrvszq-oI_TK7jv9Ng65dF8")

Unif <- read_sheet(limpia, sheet = "DATOS_GENERALES")
No_Unif <- read_sheet(sucia, sheet = "83914255314 - Registration Repo")
```

Creamos un código para cada fila (ayudará en el merge final)
```{r}
No_Unif <- No_Unif %>%
  mutate(codigo_unico = row_number())
```

Hacemos bases de datos más simples, con menos variables
```{r}
U <- Unif[,c(10,11,15:17)]
S <- No_Unif[,c("Región","Provincia","Distrito","Institución en la que labora","codigo_unico")]
colnames(S) = c("Departamento","Provincia","Distrito","Entidad","Codigo")
S$Entidad <- gsub("\\s+", " ", S$Entidad)
```

Corregimos casos en donde Distrital y Provincial estén mal escritos
```{r}
#S$nombres: son valores con palabras corregidas
#S$Entidad: son valores con palabras originales
S$nombres <- S$Entidad
S$nombres <- gsub("DSTRITAL", "DISTRITAL", S$nombres)
S$nombres <-   gsub("DITRITAL", "DISTRITAL", S$nombres)
S$nombres <-   gsub("DISRITAL", "DISTRITAL", S$nombres)
S$nombres <-   gsub("Ditsrital", "Distrital", S$nombres)
S$nombres <-   gsub("DISTRIOTAL", "DISTRITAL", S$nombres)
S$nombres <-   gsub("Diatrital", "Distrital", S$nombres)
S$nombres <-   gsub("Provinciar", "Provincial", S$nombres)
S$nombres <-   gsub("PRIVINCIAL", "PROVINCIAL", S$nombres)
S$nombres <-   gsub("Distrito", "Distrital", S$nombres)
S$nombres <-   gsub("MUNICIPALIDADA", "MUNICIPALIDAD", S$nombres)
S$nombres <-   gsub("MUNICPALIDAD", "MUNICIPALIDAD", S$nombres)
S$nombres <-   gsub("PROVINCIALA", "PROVINCIAL", S$nombres)
S$nombres <-   gsub("26", "VEINTISEIS", S$nombres)
S$nombres <-   gsub("PROINCIAL", "PROVINCIAL", S$nombres)
S$nombres <-   gsub("MUNICIPIO", "MUNICIPALIDAD", S$nombres)
S$nombres <-   gsub("distrital", "Distrital ", S$nombres)
S$nombres <-   gsub("Provincial", "Provincial ", S$nombres)
S$nombres <-   gsub("MUNICIPIO", "MUNICIPALIDAD", S$nombres)
S$nombres <-   gsub("Municipio", "MUNICIPALIDAD", S$nombres)
S$nombres <-   gsub("DISTRTITAL", "DISTRITAL", S$nombres)
S$nombres <-   gsub("CAMPO VERDE", "CAMPOVERDE", S$nombres)
```

Creamos una BD sucia solo con municipalidades distritales
PD: el piloto ha sido planificado para municipalidades distritales
```{r}
U$Entidad <- make.unique(U$Entidad)
Siglas <- U[,c(1,2)]

Distrital <- S %>%
  filter(str_detect(nombres, regex("Distrital ", ignore_case = TRUE)))
Uniformizado_Distrital <- U %>%
  filter(str_detect(Entidad, regex("Municipalidad Distrital", ignore_case = TRUE)))
Provincial <- S %>%
  filter(str_detect(nombres, regex("Provincial ", ignore_case = TRUE)))
Uniformizado_Lima <- U %>%
  filter(str_detect(Entidad, regex("MUNICIPALIDAD METROPOLITANA DE LIMA", ignore_case = TRUE)))
Uniformizado_Provincial <- U %>%
  filter(str_detect(Entidad, regex("Municipalidad Provincial", ignore_case = TRUE)))
Total <- S %>%
  filter(str_detect(nombres, regex("Municipalidad", ignore_case = TRUE)))
Sin_Distrital <- anti_join(Total, Distrital, by = "nombres")
Residuo <- anti_join(Sin_Distrital, Provincial, by = "nombres")

Distrital$Nombres <- Distrital$nombres
Provincial$Nombres <- Provincial$nombres
Residuo$Nombres <- Residuo$nombres

Distrital$nombres <- make.unique(Distrital$nombres)
Provincial$nombres <- make.unique(Provincial$nombres)
Residuo$nombres <- make.unique(Residuo$nombres)
```

MUNICIPALIDADES DISTRITALES
```{r}
golos_distrital <- function(texto){
  cadena <- texto %>%
    toupper() %>%
    gsub("Á", "A", .) %>%
    gsub("É", "E", .) %>%
    gsub("Í", "I", .) %>%
    gsub("Ó", "O", .) %>%
    gsub("Ú", "U", .) %>%
    gsub("À", "A", .) %>%
    gsub("È", "E", .) %>%
    gsub("Ì", "I", .) %>%
    gsub("Ò", "O", .) %>%
    gsub("Ù", "U", .)
  depa <- Distrital %>%
    filter(nombres == texto) %>%
    select(Departamento) %>%
    unique() %>%
    toupper() %>%
    gsub("Á", "A", .) %>%
    gsub("É", "E", .) %>%
    gsub("Í", "I", .) %>%
    gsub("Ó", "O", .) %>%
    gsub("Ú", "U", .) %>%
    gsub("À", "A", .) %>%
    gsub("È", "E", .) %>%
    gsub("Ì", "I", .) %>%
    gsub("Ò", "O", .) %>%
    gsub("Ù", "U", .)
  prov <- Distrital %>%
    filter(nombres == texto) %>%
    select(Provincia) %>%
    unique() %>%
    toupper() %>%
    gsub("Á", "A", .) %>%
    gsub("É", "E", .) %>%
    gsub("Í", "I", .) %>%
    gsub("Ó", "O", .) %>%
    gsub("Ú", "U", .) %>%
    gsub("À", "A", .) %>%
    gsub("È", "E", .) %>%
    gsub("Ì", "I", .) %>%
    gsub("Ò", "O", .) %>%
    gsub("Ù", "U", .)
  dts <- Distrital %>%
    filter(nombres == texto) %>%
    select(Distrito) %>%
    unique() %>%
    toupper() %>%
    gsub("Á", "A", .) %>%
    gsub("É", "E", .) %>%
    gsub("Í", "I", .) %>%
    gsub("Ó", "O", .) %>%
    gsub("Ú", "U", .) %>%
    gsub("À", "A", .) %>%
    gsub("È", "E", .) %>%
    gsub("Ì", "I", .) %>%
    gsub("Ò", "O", .) %>%
    gsub("Ù", "U", .)
  
  cadena_limpia <- gsub("\\.[0-9]+$", "", cadena) 
  
    if (str_detect(cadena_limpia, "DEL")) {
  resultado <- str_split(cadena_limpia, pattern = "DEL", n = 2, simplify = TRUE)[, 2] %>%
    str_trim()
  } else if (str_detect(cadena_limpia, "DE")) {
    resultado <- str_split(cadena_limpia, pattern = "DE", n = 2, simplify = TRUE)[, 2] %>%
    str_trim()
  } else {
    resultado <- str_split(cadena_limpia, pattern = "DISTRITAL", n = 2, simplify = TRUE)[, 2] %>%
    str_trim()
  }
  
  patron <- paste0("\\b", resultado, "\\b")
  
  coincide <- Uniformizado_Distrital$Entidad[which(str_detect(Uniformizado_Distrital$Entidad,patron))]
  
  machu <- Uniformizado_Distrital %>%
    filter(Uniformizado_Distrital$Entidad %in% coincide)
  
  pichu <- machu$Entidad[which(str_detect(machu$Departamento,depa))] 
  plus <- machu$Entidad[which(str_detect(machu$Provincia,prov))]
  reach <- machu$Entidad[which(str_detect(machu$Distrito,dts))]
  exact <- machu$Entidad[which(machu$Distrito %in% dts)]
  
  pat <- paste0(patron, "$")
  majal <- Uniformizado_Distrital$Entidad[which(str_detect(Uniformizado_Distrital$Entidad,pat))]
  
  if(length(pichu) == 1) {
    kym <- pichu
  } else {
    kym <- plus
  } 
  
  if(length(kym) == 1) {
    dudo <- kym
  } else {
    dudo <- reach
  }
  
  if(length(dudo) == 1) {
    medio <- dudo
  } else {
    medio <- exact
  }
  
  if(length(medio) == 1) {
    casi <- medio
  } else {
    casi <- majal
  }
  
  if(length(casi) == 1) {
    final <- casi
  } else {
    final <- "No sale"
  }
  
  #se agregaron estas líneas utilizando el indice Jaro-Winker, en caso no funcione ninguna función: Tiene exactitudes con todos los casos hasta el momento. 
  #Hay que probar veracidad con otras BD sucias
  #semodificó el print "no" con este indice
  #se usó este indice porque los errores eran de escritura
  similitudes <- sapply(Uniformizado_Distrital$Entidad, function(x) 1 - stringdist(cadena_limpia, x, method = "jw"))
  most_similar_index <- which.max(similitudes)
  
  if(length(coincide) == 1) {
    print(coincide)
  } else if(length(coincide) == 0) {
    print(Uniformizado_Distrital$Entidad[most_similar_index])
  } else {
    print(final)
  }
}


Distrital$Uniformizado <- sapply(Distrital$nombres, golos_distrital)
```
MUNICIPALIDADES PROVINCIALES
```{r}
golos_provincial <- function(texto){
  cadena <- texto %>%
    toupper() %>%
    gsub("Á", "A", .) %>%
    gsub("É", "E", .) %>%
    gsub("Í", "I", .) %>%
    gsub("Ó", "O", .) %>%
    gsub("Ú", "U", .) %>%
    gsub("À", "A", .) %>%
    gsub("È", "E", .) %>%
    gsub("Ì", "I", .) %>%
    gsub("Ò", "O", .) %>%
    gsub("Ù", "U", .)
  depa <- Provincial %>%
    filter(nombres == texto) %>%
    select(Departamento) %>%
    unique() %>%
    toupper() %>%
    gsub("Á", "A", .) %>%
    gsub("É", "E", .) %>%
    gsub("Í", "I", .) %>%
    gsub("Ó", "O", .) %>%
    gsub("Ú", "U", .) %>%
    gsub("À", "A", .) %>%
    gsub("È", "E", .) %>%
    gsub("Ì", "I", .) %>%
    gsub("Ò", "O", .) %>%
    gsub("Ù", "U", .)
  prov <- Provincial %>%
    filter(nombres == texto) %>%
    select(Provincia) %>%
    unique() %>%
    toupper() %>%
    gsub("Á", "A", .) %>%
    gsub("É", "E", .) %>%
    gsub("Í", "I", .) %>%
    gsub("Ó", "O", .) %>%
    gsub("Ú", "U", .) %>%
    gsub("À", "A", .) %>%
    gsub("È", "E", .) %>%
    gsub("Ì", "I", .) %>%
    gsub("Ò", "O", .) %>%
    gsub("Ù", "U", .)
  
  cadena_limpia <- gsub("\\.[0-9]+$", "", cadena) 
  
    if (str_detect(cadena_limpia, "DEL")) {
  resultado <- str_split(cadena_limpia, pattern = "DEL", n = 2, simplify = TRUE)[, 2] %>%
    str_trim()
  } else if (str_detect(cadena_limpia, "DE")) {
    resultado <- str_split(cadena_limpia, pattern = "DE", n = 2, simplify = TRUE)[, 2] %>%
    str_trim()
  } else {
    resultado <- str_split(cadena_limpia, pattern = "PROVINCIAL", n = 2, simplify = TRUE)[, 2] %>%
    str_trim()
  }
  
  patron <- paste0("\\b", resultado, "\\b")
  
  coincide <- Uniformizado_Provincial$Entidad[which(str_detect(Uniformizado_Provincial$Entidad,patron))]
  
  machu <- Uniformizado_Provincial %>%
    filter(Uniformizado_Provincial$Entidad %in% coincide)
  
  pichu <- machu$Entidad[which(str_detect(machu$Departamento,depa))] 
  plus <- machu$Entidad[which(str_detect(machu$Provincia,prov))]
  
  pat <- paste0(patron, "$")
  majal <- Uniformizado_Provincial$Entidad[which(str_detect(Uniformizado_Provincial$Entidad,pat))]
  
  if(length(pichu) == 1) {
    kym <- pichu
  } else {
    kym <- plus
  }
  
  if(length(kym) == 1) {
    casi <- kym
  } else {
    casi <- majal
  }
  
  if(length(casi) == 1) {
    final <- casi
  } else {
    final <- "No sale"
  }
  
  #se agregaron estas líneas utilizando el indice Jaro-Winker, en caso no funcione ninguna función: Tiene exactitudes con todos los casos hasta el momento. 
  #Hay que probar veracidad con otras BD sucias
  #semodificó el print "no" con este indice
  #se usó este indice porque los errores eran de escritura
  similitudes <- sapply(Uniformizado_Provincial$Entidad, function(x) 1 - stringdist(cadena_limpia, x, method = "jw"))
  most_similar_index <- which.max(similitudes)
  
  if(length(coincide) == 1) {
    print(coincide)
  } else if(length(coincide) == 0) {
    print(Uniformizado_Provincial$Entidad[most_similar_index])
  } else {
    print(final)
  }
}

Provincial$Uniformizado <- sapply(Provincial$nombres, golos_provincial)
```
MUNICIPALIDADES
```{r}
golos_residuo <- function(texto){
  cadena <- texto %>%
    toupper() %>%
    gsub("Á", "A", .) %>%
    gsub("É", "E", .) %>%
    gsub("Í", "I", .) %>%
    gsub("Ó", "O", .) %>%
    gsub("Ú", "U", .) %>%
    gsub("À", "A", .) %>%
    gsub("È", "E", .) %>%
    gsub("Ì", "I", .) %>%
    gsub("Ò", "O", .) %>%
    gsub("Ù", "U", .)
  depa <- Residuo %>%
    filter(nombres == texto) %>%
    select(Departamento) %>%
    unique() %>%
    toupper() %>%
    gsub("Á", "A", .) %>%
    gsub("É", "E", .) %>%
    gsub("Í", "I", .) %>%
    gsub("Ó", "O", .) %>%
    gsub("Ú", "U", .) %>%
    gsub("À", "A", .) %>%
    gsub("È", "E", .) %>%
    gsub("Ì", "I", .) %>%
    gsub("Ò", "O", .) %>%
    gsub("Ù", "U", .)
  prov <- Residuo %>%
    filter(nombres == texto) %>%
    select(Provincia) %>%
    unique() %>%
    toupper() %>%
    gsub("Á", "A", .) %>%
    gsub("É", "E", .) %>%
    gsub("Í", "I", .) %>%
    gsub("Ó", "O", .) %>%
    gsub("Ú", "U", .) %>%
    gsub("À", "A", .) %>%
    gsub("È", "E", .) %>%
    gsub("Ì", "I", .) %>%
    gsub("Ò", "O", .) %>%
    gsub("Ù", "U", .)
  dts <- Residuo %>%
    filter(nombres == texto) %>%
    select(Distrito) %>%
    unique() %>%
    toupper() %>%
    gsub("Á", "A", .) %>%
    gsub("É", "E", .) %>%
    gsub("Í", "I", .) %>%
    gsub("Ó", "O", .) %>%
    gsub("Ú", "U", .) %>%
    gsub("À", "A", .) %>%
    gsub("È", "E", .) %>%
    gsub("Ì", "I", .) %>%
    gsub("Ò", "O", .) %>%
    gsub("Ù", "U", .)
  
  cadena_limpia <- gsub("\\.[0-9]+$", "", cadena) 
  
    if (str_detect(cadena_limpia, "MUNICIPALIDAD DEL")) {
  resultado <- str_split(cadena_limpia, pattern = "MUNICIPALIDAD DEL", n = 2, simplify = TRUE)[, 2] %>%
    str_trim()
  } else if (str_detect(cadena_limpia, "MUNICIPALIDAD DE")) {
    resultado <- str_split(cadena_limpia, pattern = "MUNICIPALIDAD DE", n = 2, simplify = TRUE)[, 2] %>%
    str_trim()
  } else {
    resultado <- str_split(cadena_limpia, pattern = "MUNICIPALIDAD", n = 2, simplify = TRUE)[, 2] %>%
    str_trim()
  }
  
  patron <- paste0("\\b", resultado, "\\b")
  coincide <- Uniformizado_Distrital$Entidad[which(str_detect(Uniformizado_Distrital$Entidad,patron))]
  coincide2 <- Uniformizado_Provincial$Entidad[which(str_detect(Uniformizado_Provincial$Entidad,patron))]
  coincide3 <- Uniformizado_Lima$Entidad[which(str_detect(Uniformizado_Lima$Entidad,patron))]
  
  machu <- Uniformizado_Distrital %>%
    filter(Uniformizado_Distrital$Entidad %in% coincide)
  pichu <- machu$Entidad[which(str_detect(machu$Departamento,depa))] 
  picha <- machu$Entidad[which(str_detect(machu$Provincia,prov))] 
  piche <- machu$Entidad[which(str_detect(machu$Distrito,dts))] 
  
  pat <- paste0(patron, "$")
  majal <- Uniformizado_Distrital$Entidad[which(str_detect(Uniformizado_Distrital$Entidad,pat))]
  
  if(length(pichu) == 1) {
    kym <- pichu
  } else {
    kym <- picha
  }
  
  if(length(kym) == 1) {
    medio <- kym
  } else {
    medio <- piche
  }
  
  if(length(medio) == 1) {
    casi <- medio
  } else {
    casi <- majal
  }
  
  if(length(casi) == 1) {
    final <- casi
  } else {
    final <- NA
  }
  
  if(length(coincide2) == 1){
    caso_m <- coincide2
  } else {
    caso_m <- coincide3 #AGREGADO
  }
  
  if(length(caso_m) == 1){#AGREGADO
    caso_p <- caso_m
  } else {
    caso_p <- NA
  }
  
  if(length(coincide) == 1) {
    print(coincide)
  } else if(length(coincide) == 0) {
    print(caso_p)
  } else {
    print(final)
  }
}

Residuo$Uniformizado <- sapply(Residuo$nombres, golos_residuo)
Residuo <- Residuo[!is.na(Residuo$Uniformizado), ]
```



SIGLAS - NACIONAL: FALTA
```{r}
dic_siglas <- Unif %>%
  select(10:12) %>%
  filter(str_detect(`Nivel de gobierno`, "NACIONAL")) %>%
  select(-`Nivel de gobierno`)
```
HOSPITALES
```{r}
Hospitales <- S %>%
  filter(str_detect(nombres, regex("Hospital", ignore_case = TRUE)))

Hosp <- function(texto){
  cadena <- texto %>%
    toupper() %>%
    gsub("Á", "A", .) %>%
    gsub("É", "E", .) %>%
    gsub("Í", "I", .) %>%
    gsub("Ó", "O", .) %>%
    gsub("Ú", "U", .) %>%
    gsub("À", "A", .) %>%
    gsub("È", "E", .) %>%
    gsub("Ì", "I", .) %>%
    gsub("Ò", "O", .) %>%
    gsub("Ù", "U", .)
  
  resultado <- str_split(cadena, pattern = "HOSPITAL", n = 2, simplify = TRUE)[, 2] %>%
    str_trim()
  
  print(resultado)
}

Hospitales$Uniformizado <- sapply(Hospitales$nombres, Hosp)
```


MERGE
```{r}
Distrital_C <- Distrital[,c("Codigo","Uniformizado")]
Provincial_C <- Provincial[,c("Codigo","Uniformizado")]
Residuo_C <- Residuo[,c("Codigo","Uniformizado")]
Combinado <- bind_rows(Distrital_C, Provincial_C,Residuo_C)


BD_Actualizada <- merge(No_Unif,Combinado, by.x = "codigo_unico", by.y = "Codigo", all.x = T)
BD_Actualizada <- merge(BD_Actualizada,Siglas, by.x = "Uniformizado", by.y = "Entidad", all.x = T)

BD_Actualizada <- BD_Actualizada %>%
  select(codigo_unico, Uniformizado, Sigla, everything())

BD_Actualizada <- BD_Actualizada[order(BD_Actualizada$codigo_unico), ]
```

OPCIONAL: AGREGAR SECTORISTA
```{r}
Sectoristas <- Unif[,c(8,10)]
BD_Actualizada <- merge(BD_Actualizada,Sectoristas, all.x = T)
```

missing: agregar función para exportar directamente al drive de origen
```{r}
sheet_write(BD_Actualizada, sucia, sheet = "RStudio")
```


VEMOS CASOS QUE NO FUNCIONARON
```{r}
omitidos <- BD_Actualizada %>%
  filter(is.na(Uniformizado))
```







